---
title: "QL_RAIS_UFs"
author: "Adriano Marcos R Figueiredo"
date: "`r Sys.Date()`"
output:
  html_document: default
  pdf_document: default
---

```{r setup, include=FALSE}
knitr::opts_chunk$set(echo = TRUE)
```

# RAIS

O arquivo de dados é de 2020, foi gerado a partir do PDET Online e arrumado no Excel antes da importação para o RStudio. Cuidado com a chamada dos dados pois vem com problema de ponto como decimal. A ultima coluna é do total Brasil.

```{r dados,eval=FALSE}
library(readxl)
dados <- read_excel("dados.xlsx", sheet = "dados")
#View(dados)
# summary(dados)
saveRDS(dados,"dados.rds")
```

# QL

Precisarei de funções para o cálculo de QL, PR e IHH, para depois realizar a ACP e obter o ICN. Não farei o ICN. Existem zeros, portanto usarei o EconGeo, RCA.

Outra alternativa, mais simples, é retirar as subclasses zeradas nacionalmente. Posso ver as subclasses zeradas fazendo uso do radiant.

```{r dadosf,cache=T}
library(radiant)
#radiant_window()
## filter and sort the dataset
## Load commands
dados <- readr::read_rds("dados.rds") # %>%
  # fix_names()  # o comando fix_names altera os nomes retirando _ e espaços etc
dadosf<-dados %>%
  filter(`Brasil`!=0) %>%   # apenas onde Brasil não é zerado
  select(codSubclasse:Brasil) #%>%
  #dtab(dec = 2, nr = 100) %>% render()
dadosz<-dados %>%
  filter(`Brasil`==0) %>%
  select(codSubclasse:Brasil) #%>%
  #dtab(dec = 2, nr = 100) %>% render()
```

Agora vou refazer as rotinas de ICN com as colunas sem as subclasses zeradas.

## Novos Cálculos:

### componentes Ql, PR e IHHm

```{r componentes,cache=T}
matf<-  t(dadosf[,c(3:29)]) # somente numeros e transpor
source('code.R')
QLf<-QL(matf)
PRf<-PR(matf) 
IHHf<-IHH(matf) 
```

### ICN

```{r icn, cache=T}
nomeestados<-rownames(matf)
ICN_all <- data.frame(nomeestados)
#ICNf<-ICN(nomeestados,QLf,IHHf,PRf)
# ICN - fiz um loop inves de funcao
for (k in 1:ncol(QLf)) {
  print(c("coluna ",k))
  componentes<-data.frame(cbind(QL=QLf[,k],IHH=IHHf[,k],PR=PRf[,k]))
  
  # padronizar variaveis
  x <- scale(componentes[,1:3])
  r <- cor(x)  # matriz de correlação de x
  print(psych::cortest.bartlett(r, n=length(x[,1])))  # teste de Bartlett
  print(psych::KMO(r))  # teste de KMO
  # realizar componentes principais em x
  pca_psych_rotated <- psych::principal(x, 
                                        rotate="varimax", 
                                        nfactors=3, scores=F,
                                        oblique.scores=T)
  print(summary(pca_psych_rotated))
  ### Extração dos loadings e Proportion_Var
  pca_psych_rotated$values  # loadings = eigenvalues
  pca_psych_rotated$loadings  # rotated component matrix
  #
  # extract loadings as a data.frame 
  # (https://stackoverflow.com/questions/17371266/extracting-output-from-principal-function-in-psych-package-as-a-data-frame)
  loadings<-as.data.frame(unclass(pca_psych_rotated$loadings))
  loadings
  #
  # normalizar loadings
  matriz_normal<-t(t(loadings)/rowSums(t(loadings)))
  matriz_normal
  #
  # Proportion Var
  Vaccounted<-as.data.frame(unclass(pca_psych_rotated$Vaccounted))
  Proportion_Var<-t(Vaccounted[2,])  # matriz de autovalores
  Proportion_Var
  
  #### obter theta = matriz_normal%\*%varexpl
  #varexpl  é o mesmo que Proportion_Var transposto
  varexpl<-matrix(pca_psych_rotated$Vaccounted[4,],nrow = 1,ncol = 3)
  varexpl  
  theta=matriz_normal%*%Proportion_Var
  colnames(theta)<-c("theta")
  theta
  ### Cálculo de ICN
  dados_originais<-componentes[,]
  ICN=as.matrix.data.frame(dados_originais,
                           ncol = 3,nrow = length(mat), 
                           nrow = rows, 
                           ncol = cols) %*% matrix(theta,nrow = 3,ncol = 1)
  
  # saida dos resultados
  ICN_all <- cbind(ICN_all, round(ICN, digits = 3))
  
}
colnames(ICN_all)=c("Estados",t(dadosf[,1]))
ICN_all<-rbind(c("Estados",t(dadosf[,2])),ICN_all)
writexl::write_xlsx(as.data.frame(ICN_all),path = "ICN_all.xlsx")
```

Fazer teste com dataset com zeros e rotinas do code.

```{r matfull}
dados <- readr::read_rds("dados.rds") 
library(tidyverse)
mat<-  t(dados[,c(3:29)]) # somente numeros e transpor
source('code.R')
QL<-QL(mat)
PR<-PR(mat) 
IHH<-IHH(mat) 
writexl::write_xlsx(as.data.frame(QL),path = "QL.xlsx")
writexl::write_xlsx(as.data.frame(PR),path = "PR.xlsx")
writexl::write_xlsx(as.data.frame(IHH),path = "IHH.xlsx")
nomeestados<-rownames(mat)

```

Não roda com as colunas zeradas!

```{r}
nomeestados<-rownames(matf)
source("code.r")
ICN<-ICN(nomeestados,QLf,PRf,IHHf)
```
